# 提供劳务完工百分比法

提问人：我是传奇 1887 时间：2014-03-05 19:56:47
最近在做一家企业审计，对完工百分比法存在很多疑问，在此求助给位大侠。先谢过........................ 1、提供劳务的完工百分比法与建造合同的完工百分比法有什么区别，提供劳务完工百分比法可否参照建造合同设置科目，也使用项目成本、项目毛利、项目结算？若不能使用，原因是什么？ 2 、如果不使用建造合同科目，那么开票时，只做 借：应收账款 贷:销项税额么 3 、劳务收入里面提到发生劳务支出时，借劳务成本，贷：应付职工薪酬，如果该项目除了人工成本外，还有其他归属于该项目的差旅费、办公费等，是否也可以计入到上述“劳务成本”中，贷记银行存款。

回答人：chenyiwei
1 、 2 、建造合同和提供劳务的完工百分比法并没有本质的区别，两者的核算方法是可以互相借鉴的。例如，如果提供劳务的周期较长，付款进度和合同完工进度差异较大的，也可以借鉴建造合同中设置“工程施工”、“工程结算”科目核算的方式。 3 、也可以。条件是：或者可以直接归属于特定的劳务合同，或者能够在合理、系统和一致的基础上分配给各个同类劳务合同。

提问人：hrtsex 时间：2014-04-30 00:28:48
陈版，若认为适用建造合同的概率比较大的情况下，报告附注的收入确认原则是否需相应修改，还是可以继续沿用提供劳务的收入确认原则呢？

回答人：chenyiwei
收入确认政策应根据建造合同准则的表述方式进行相应修改。但如前所述，一般预计不应对实际核算结果产生实质性的影响。